Inventaris van het archief van het Ministerie van Sociale Zaken: Kabinet van de Minister: Koninklijke Onderscheidingen, (1914) 1920-1940
Nationaal Archief, Den Haag
- Buitenlandse Onderscheidingen., II
  - Stukken betreffende het K.B. van 1 februari 1980, nr. 31, houdende verlof tot het aannemen van de benoeming tot Officier de L' Instruction Publique van Frankrijk aan: J.A. Wilton van Reede, Bankier te Goes., 1930; 418; 1 omslag
  - Stukken betreffende het K.B. van 12 februari 1930, nr. 73, houdende verlof tot het aannemen van., 419; 1 omslag
    de benoeming tot Commandeur in de Orde van de Ster van Roemenië aan:
    G. van Gangelen, Arts, Specialist voor keel-, neus- en oorziekten, te 's-Gravenhage
    en tot Officier in de Orde van het Legioen van Eer van Frankrijk van
    Mr. Dr. H.J.D. van Lier, Secretaris van de Kamer van Koophandel en Fabrieken te Rotterdam
  - Stukken betreffende het K.B. van 26 februari 1930 nr. 46 houdende verlof tot het aannemen van., 420; 1 omslag
    L.A. Roozen, Directeur van de N.V. Maatschappij Hotel Wittebrug te 's-Gravenhage
    J.G. Meyer, Gérant van de N.V. Maatschappij Wittebrug te 's-Gravenhage
  - Stukken betreffende het K.B. van 28 februari 1930, nr. 12, houdende verlof tot het aannemen van de benoeming tot Commandeur in de Orde van de Kroon van Italië aan: H. Rud. du Mosch, wonende te Amsterdam., 421; 1 omslag
  - Stukken betreffende het K.B. van 4 maart 1930, nr. 11, houdende verlof tot het aannemen van de benoeming tot Commandeur der Phenixorde van Griekenland aan: Dr. A.G. Kröller, te 's-Gravenhage., 422; 1 omslag
  - Stukken betreffende het K.B. van 14 maart 1930, nr. 19, houdende verlof tot het aannemen van de benoeming tot Officier in de Kroonorde van Italië en Ridder in de Orde van het Legioen van Eer van Frankrijk aan: Mr. F.R.J. Dubois, Secretaris van de Kamer van Koophandel en Fabrieken te Amsterdam., 423; 1 omslag
  - Stukken betreffende het K.B. van 14 april 1930, nr. 8, houdende verlof tot het aannemen van de benoeming tot Ridder in de Orde van het Legioen van Eer van Frankrijk aan: J.J.F.M. Smulders, wonende te 's-Gravenhage, Directeur der N.V. "Werf Gusto" v/h A.F. Smulders Schiedam., 424; 1 omslag
  - Stukken betreffende het K.B. van 24 april 1930, nr. 18, houdende verlof tot het aannemen van de benoeming tot Ridder in de Orde van het Legioen van Eer van Frankrijk aan: W. La Gro, Directeur der Banque de Paris & Des Pays-Bas, te Amsterdam., 425; 1 omslag
  - Stukken betreffende het K.B. van 6 mei 1930, nr. 45, houdende verlof tot het aannemen van de benoeming tot Ridder in de Orde van het Legioen van Eer van Frankrijk aan: Th. G.H. Stibbe, Directeur der Internationale Crediet- en Handels-Vereeniging "Rotterdam", te Rotterdam., 426; 1 omslag
  - Stukken betreffende het K.B. van 28 mei 1930, nr. 26, houdende verlof tot het aannemen van de benoeming tot Ridder in de Orde van de Kroon van Roemenië aan: F.A.L. Bienen, wonende te Scheveningen., 427; 1 omslag
  - Stukken betreffende het K.B. van 30 mei 1930, nr. 43, houdende verlof tot het aannemen van de benoeming tot Groot-Officier in de Orde van de Kroon van Italië aan: Dr. A.F. Philips, Directeur der N.V. Philips' Gloeilampenfabrieken te Eindhoven., 428; 1 omslag
  - Stukken betreffende het K.B. van 3 juli 1930, nr. 123, houdende verlof tot het aannemen van de benoeming tot Officier in de Orde van het Legioen van Eer van Frankrijk aan: M. Lam Jr., te Amsterdam., 429; 1 omslag
  - Stukken betreffende het K.B. van 18 juli 1930, nr. 201, houdende verlof tot het aannemen van de benoeming door de Minister van Onderwijs en Schone Kunsten der Franse Republiek tot Officier de l' Instruction Publique aan: W. Hanegraaff, te Leeuwarden., 430; 1 omslag
  - Stukken betreffende het K.B. van 18 juli 1930, nr. 206, verlof tot het aannemen van de benoeming tot., 431; 1 omslag
    Officier der Phenixorde van Griekenland aan:
    J. van Hasselt, Directeur van de Koninklijke Nederlandsche Stoomboot Maatschappij N.V. te Amsterdam
    Commandeur der Phenixorde van Griekenland aan:
    E. Heldring, Voorzitter der Kamer van Koophandel en Fabrieken, Directeur der Koninklijke Nederlandsche Stoomboot Maatschappij N.V. te Amsterdam
    Officier der Orde van de Kroon van Roemenië aan:
    J. de Vries, Industrieel te Amsterdam
  - Stukken betreffende het K.B. van 1 augustus 1930, nr. 41, houdende verlof tot het aannemen van de benoeming tot Officier in de Orde van het Legioen van Eer van Frankrijk aan: J.M. Telders, wonende te Hilversum, Directeur van de Twentsche bank N.V. te Amsterdam., 432; 1 omslag
  - Stukken betreffende het K.B. van 4 augustus 1930, nr. 54, houdende verlof tot het aannemen van de benoeming tot Officier in de Orde van de Kroon van Siam aan: Ir. M.C. Rueb, Directeur der N.V. Madoera Stoomtram Maatschappij, wonende te 's-Gravenhage., 433; 1 omslag
  - Stukken betreffende het K.B. van 7 augustus 1930, nr. 47, houdende verlof tot het aannemen van de benoeming tot Officier in de Orde van Leopold II van België aan: John Tattersall, Fabrikant te Enschede., 434; 1 omslag
  - Stukken betreffende het K.B. van 12 augustus 1930, nr. 82, houdende verlof tot het aannemen van de benoeming tot Ridder in de Orde van de Kroon van België aan: W. Ruys, Directeur van de N.V. "Rotterdamsche Lloyd", te Rotterdam., 435; 1 omslag
  - Stukken betreffende het K.B. van 17 september 1930, nr. 70, houdende verlof tot het aannemen van de benoeming tot Ridder der Orde van de Kroon van België aan: L.C.F.M. Smulders, wonende te Utrecht, Lid van de Raad van Beheer der N.V. Utrechtsche Machinefabriek o.d. Frans Smulders te Utrecht., 436; 1 omslag
  - Stukken betreffende het K.B. van 27 september 1930, nr. 18, houdende verlof tot het aannemen van de benoeming tot Ridder der Orde van de Kroon van Italië aan: J.Ed. Gerzon, Directeur der N.V. Gebrs. Gerzon's Modemagazijnen te Amsterdam., 437; 1 omslag
  - Stukken betreffende het K.B. van 9 oktober 1930, nr. 60, houdende verlof tot het aannemen van de benoeming tot Ridder in de Orde van de Kroon van België aan: Alph. J.M. van Iersel, Directeur der N.V. Stoom Chocolade- en Cacaofabriek "Kwatta" te Breda., 438; 1 omslag
  - Stukken betreffende het K.B. van 20 oktober 1930, nr. 23, houdende verlof tot het aannemen van de benoeming tot Ridder der Orde "du Mérite Agricole" door de Minister van Landbouw der Franse Republiek aan: Alph. J.M. van Iersel, Directeur der N.V. Stoom Chocolade- en Cacaofabriek "Kwatta" te Breda., 439; 1 omslag
  - Stukken betreffende het K.B. van 1 november 1930, nr. 15, houdende verlof tot het aannemen van de benoeming tot Ridder in de Orde van de Ster van Roemenië aan: E. Greeven, Industrieel, verblijf houdende te Weenen, domicilie kiezende te 's-Gravenhage., 440; 1 omslag
  - Stukken betreffende het K.B. van 4 november 1930, nr. 20 houdende verlof tot het aannemen van de benoeming tot Ridder in de Orde van de H. Gregorius de Grote van de H. Stoel aan: Dr. W.A. Boekelman, Geneesheer-Directeur van het St. Antonius Gasthuis te Utrecht., 441; 1 omslag
  - Stukken betreffende het K.B. van 20 november 1930, nr. 30, houdende verlof tot het aannemen van de benoeming tot., 442; 1 omslag
    Groot-Officier der Orde van de Kroon van België aan:
    Dr. F.E. Posthuma, Oud-Minister van Landbouw, Nijverheid en Handel, Voorzitter van de Nijverheidsraad te 's-Gravenhage, Commissaris-Generaal der Nederlandse Regering voor de Wereldtentoonstelling voor Scheepvaart, Koloniën en Vlaamsche Kunst Antwerpen 1930
    Officier der Orde van Leopold II van België aan:
    H.F. Waller, Directeur van de Nederlandsche Gist- en Spiritusfabriek te Delft
  - Stukken betreffende het K.B. van 9 januari 1931, nr. 11, houdende verlof tot het aannemen van de benoeming tot., 443; 1 omslag
    Ridder in de Orde van de H. Gregorius de Grote van de H. Stoel aan:
    S. Bruysten, Directeur-Hoofdredacteur van het Dagblad "De Residentiebode" te 's-Gravenhage
    J.A. van der Voort, Bloembollenkweker en handelaar te Sassenheim
  - Stukken betreffende het K.B. van 16 januari 1931, nr. 11, houdende verlof tot het aannemen van de benoeming tot Ridder in de Orde van het Legioen van Eer van Frankrijk aan: M. Dutilh, Directeur der C.V. Dutilh's Vlashandel te Rotterdam., 444; 1 omslag
  - Stukken betreffende het K.B. van 2 februari 1931, nr. 30, houdende verlof tot het aannemen van de benoeming tot., 445; 1 omslag
    Jos Polak, Jzn., te Amsterdam
    A. Enthoven, wonende te Bosch en Duin, gemeente Zeist
    Officier de L'Instruction Publique van Frankrijk aan:
    Dr. E.J. van den Berg, Tandarts te Amsterdam
  - Stukken betreffende het K.B. van 12 februari 1931, nr. 16, houdende verlof tot het aannemen van de benoeming tot., 446; 1 omslag
    Ridder in de Orde van de Kroon van België aan:
    Dr. M. de Hartogh, te Amsterdam
    C.F. Poulie, te Amsterdam, Directeur van de N.V. Maatschappij de Fijnhouthandel, vroeger genaamd Maatschappij tot Exploitatie van Fijnhouthandel en Stoomzagerij
    Het afschrift van het K.B. werd door Dr. M. de Hartogh niet in ontvangst genomen, wegens het naar zijn mening te hoge zegelrecht
  - Stukken betreffende het K.B. van 13 april 1931, nr. 8, houdende verlof tot het aannemen van de benoeming tot., 447; 1 omslag
    Dr. S. Sturkop, te Amsterdam
    Ridder in de Orde van de Witte Leeuw van Tsjecho-Slowakije aan:
    Mr. N.J. van Aalst, Agent der Nederlandsche Handel Maatschappij N.V. Te Rotterdam
    Ridder in de Kroonorde van Italië aan:
    J.L. Lang, Handelaar in automobielen te Amsterdam
    H.P.J, van Thiel, Industrieel, wonende te Beek en Donk (N-Br)
  - Stukken betreffende het K.B. van 27 april 1931, nr. 21, houdende verlof tot het aannemen van de benoeming tot., 448; 1 omslag
    Mr. P.W.J.H. Cort van der Linden, Algemeen Secretaris van het Verbond van Nederlandsche Werkgevers, te 's-Gravenhage
    Officier de l'Instruction Publique, door de Minister van Onderwijs en Schone Kunsten der Franse Republiek aan:
    H. Grasso, Directeur der N.V. Grasso's Machinefabrieken te 's-Hertogenbosch
    Commandeur in de Orde van St. Sava van Joego-Slavië aan:
  - Stukken betreffende het K.B. van 20 mei 1931, nr. 19, houdende verlof tot het aannemen van de benoeming tot., 449; 1 omslag
    Officier in de Orde van de Kroon van Roemenië aan:
    G.H. Jiskoot, te Amsterdam, Lid der Firma G. Harkema, Lid van het Comité Nederland-Roemenië
    Ridder in de Orde van de Kroon van Roemenië aan:
    N.D. van Goethem, te Amsterdam, Procuratiehouder der Firma G. Harkema Agent der Roemeense Regie
  - Stukken betreffende het K.B. van 27 juni 1931, nr. 154, houdende verlof tot het aannemen van de benoeming tot Commandeur der Orde van Burgerlijke Verdiensten van Bulgarije aan: J. Orlow, wonende te Amsterdam, Groothandelaar in Turkse Tabak., 450; 1 omslag
  - Stukken betreffende het K.B. van 13 augustus 1931, nr. 29, houdende verlof tot het aannemen van de benoeming tot Commandeur in de Orde van de H. Gregorius de Grote van de H. Stoel aan: A. Kreymborg, koopman te Baarn., 451; 1 omslag
  - Stukken betreffende het K.B. van 12 september 1931, nr. 46, houdende verlof tot het aannemen van de benoeming tot Ridder in de Orde van het Legioen van Eer van Frankrijk aan: A.H. Polak, te Rotterdam., 452; 1 omslag
  - Stukken betreffende het K.B. van 23 september 1931, nr. 36, houdende verlof tot het aannemen van de benoeming tot Ridder in de Orde van de Kroon van Italië aan: J.M.A.C. van Dongen, wonende te Vught., 453; 1 omslag
    Geen bewijs aanwezig dat regelrecht is betaald
  - Stukken betreffende het K.B. van 3 oktober 1931, nr. 24, houdende verlof tot het aannemen van de benoeming tot Ridder in de 1e klasse der Orde van St. Olav van Noorwegen aan: A.W. Sijthoff, wonende te 's-Gravenhage., 454; 1 omslag
  - Stukken betreffende het K.B. van 22 oktober 1931, nr. 37, houdende verlof tot het aannemen van de benoeming tot., 455; 1 omslag
    Commandeur in de Orde van Saint Sava van Zuid-Slavië aan:
    C.F. Utermöhlen, Directeur van de Koninklijke Fabriek van Verbandstoffen N.V., v/h Utermöhlen en Co te Amsterdam
    F. Stokvis, President-Commissaris der N.V. Handelmaatschappij R.S. Stokvis en Zonen te Rotterdam, wonende te 's-Gravenhage
  - Stukken betreffende het K.B. van 11 november 1931, nr. 26, houdende verlof tot het aannemen van de benoeming tot., 456; 1 omslag
    Commandeur in de Orde van de Kroon van Italië aan:
    W.J.R. Dreesmann, Directeur der N.V. Amsterdamsche Manufacturenhandel Vroom en Dreesmann, wonende te Amsterdam
    Commandeur in de Orde van de H. Gregorius de Grote van de H. Stoel aan:
    H.W.D. Hellebrekers, wonende te Rotterdam
  - Stukken betreffende het K.B. van 13 november 1931, nr. 57, houdende verlof tot het aannemen van de benoeming tot Commandeur in de Orde van het Herstelde Polen (Polonia Restituta) aan: Dr. A.F. Philips, Directeur der N.V. Philips' Gloeilampenfabrieken te Eindhoven., 457; 1 omslag
  - Stukken betreffende het K.B. van 24 november 1931, nr. 34, houdende verlof tot het aannemen van de benoeming tot., 458; 1 omslag
    de Gouden Medaille der Orde van Leopold II van België aan:
    P. Arends, Scheepskapitein bij de Firma Burt, Boulton en Haywood te Zelzaete
    de benoeming tot: Officier in de Orde van "Polonia Restituta" aan:
    P.N.L. Staal, wonende te Eindhoven
  - Stukken betreffende het K.B. van 14 december 1931, nr. 27, houdende verlof tot het aannemen van de benoeming tot Ridder in de Orde van het Legioen van Eer van Frankrijk aan: J.M.I. Schaepkens van Riempst, Voorzitter van de Kamer van Koophandel en Fabrieken voor Maastricht en Omstreken, te Maastricht., 459; 1 omslag
  - Stukken betreffende het K.B. van 28 december 1931, nr. 28, houdende verlof tot het aannemen van de benoeming tot Officier in de Orde van Saint Sava van Zuid-Slavië aan: N.A. Scheepens, Lid van de Firma Jacob Ankersmit en Zoon te Amsterdam., 460; 1 omslag
  - Stukken betreffende het K.B. van 5 januari 1932, nr. 30, houdende verlof tot het aannemen van de benoeming tot Ridder in de Orde van de Kroon van België aan: A.J. Kanters, Industrieel te Breda., 461; 1 omslag
  - Stukken betreffende het K.B. van 5 januari 1932 nr. 32, houdende verlof tot het aannemen van de benoeming tot Officier in de Orde van de Kroon van België aan: Ch.M.J.J. Smits, te Breda., 462; 1 omslag
  - Stukken betreffende het K.B. van 1 maart 1932, nr. 15, houdende verlof tot het aannemen van de benoeming tot., 463; 1 omslag
    J.W. Hakkert, Koopman te 's-Gravenhage
    Officier in de Orde van de Kroon van België aan:
    W. Graadt van Roggen, Secretaris-Generaal der Koninklijke Nederlandsche Jaarbeurs, te Utrecht
  - Stukken betreffende het K.B. van 7 maart 1932, nr. 16, houdende verlof tot het aannemen van de benoeming tot Groot-Officier in de Orde van Leopold II van België aan: Mr. Dr. A.L. Scholtens, Secretaris-Generaal van het Departement van Arbeid van Arbeid, Handel en Nijverheid te 's-Gravenhage., 464; 1 omslag
  - Stukken betreffende het K.B. van 18 maart 1932, nr. 20, houdende verlof tot het aannemen van de benoeming tot., 465; 1 omslag
    Commandeur in de Orde van de Kroon van België aan:
    Ir. W.H. van Leeuwen, President-Directeur van de N.V. Nederlandsche Gist- en Spiritusfabriek te Delft
    J. Hornstra, Directeur der Nederlandsche Aanneming Maatschappij v/h Firma H.F. Boersma N.V. te 's-Gravenhage
  - Stukken betreffende het K.B. van 29 maart 1932, nr. 6, houdende verlof tot het aannemen van de benoeming tot., 466; 1 omslag
    A.M.H. Thomann, te Eindhoven
    Commandeur in de Orde van Leopold II van België aan:
    P. Regout, te Maastricht
  - Stukken betreffende het K.B. van 13 april 1932, nr. 3, houdende verlof tot het aannemen van de benoeming tot Ridder in de Orde van het Legioen van Eer van Frankrijk aan: Max Jessurun, Chirurg en Vrouwenarts, te Haarlem., 467; 1 omslag
  - Stukken betreffende het K.B. van 21 april 1932, nr. 10, houdende verlof tot het aannemen van de benoeming tot., 468; 1 omslag
    J.H.H. Verloop, Directeur der Maatschappij voor Scheeps- en Werktuigbouw "Fijenoord" N.V. te Rotterdam
    J.D. Brand, Directeur der te Amsterdam gevestigde N.V. Koninklijke Paketvaartmaatschappij
  - Stukken betreffende het K.B. van 22 april 1932, nr. 17, houdende verlof tot het aannemen van de benoeming tot Ridder in de Orde van het Legioen van Eer van Frankrijk aan: Remmit van Mill, Directeur der N.V. Automobiles Citroën, te Amsterdam., 469; 1 omslag
  - Stukken betreffende het K.B. van 22 april 1932, nr. 18, houdende verlof tot het aannemen van de benoeming tot Ridder in de Orde van Leopold II van België aan: Christiaan H.J. van den Assum, te Dongen., 470; 1 omslag
  - Stukken betreffende het K.B. van 29 april 1932, nr. 44, houdende verlof tot het aannemen van de benoeming tot Officier in de Orde van de Kroon van België aan: Corel J.A. Begeer, wonende te Wassenaar, Directeur-Generaal van de N.V. Koninklijke Nederlandsche Edelmetaalbedrijven van Kempen, Begeer en Vos., 471; 1 omslag
  - Stukken betreffende het K.B. van 18 mei 1932, nr. 22, houdende verlof tot het aannemen van de benoeming tot Officier der Orde van de Kroon van Italië aan: W.L. Sluyterman van Loo, Scheikundig ingenieur, verbonden aan de Bataafsche Petroleum Maatschappij, wonende te Wassenaar., 472; 1 omslag
  - Stukken betreffende het K.B. van 7 juni 1932, nr. 28, houdende verlof tot het aannemen van de benoeming tot Ridder in de Orde van Leopold II van België aan: C.G. Schreinemacher, Generaal-Agent der Brusselsche Maatschappij op Premiën, wonende te Maastricht., 473; 1 omslag
  - Stukken betreffende het K.B. van 7 juni 1932, nr. 29, houdende verlof tot het aannemen van de benoeming tot Ridder in de Orde van de Kroon van België aan: J.C. Rijk, Directeur der Utrechtsche Waterleiding Maatschappij, wonende te Utrecht., 474; 1 omslag
  - Stukken betreffende het K.B. van 9 juni 1932, nr. 36, houdende verlof tot het aannemen van de benoeming tot Officier in de Orde van Leopold II van België aan: Ch.Th. Stork, Fabrikant te Hengelo (O)., 475; 1 omslag
  - Stukken betreffende het K.B. van 18 juni 1932, nr. 41. houdende verlof tot het aannemen van de benoeming tot Ridder in de Orde van de Kroon van België aan: M.L. van Gelderen, Fabrikant te Enschede., 476; 1 omslag
  - Stukken betreffende het K.B. van 23 juni 1932, nr. 85, houdende verlof tot het aannemen van de benoeming tot Ridder in de Orde van de H. Gregorius de Grote van de H. Stoel aan: J.F.M. Janssen-Twaalfhoven, Groot-Industrieel, te Tilburg., 477; 1 omslag
  - Stukken betreffende het K.B. van 7 juli 1932, nr. 6, houdende verlof tot het aannemen van de benoeming tot Officier du Mérite Agricole van Frankrijk aan: G.A.M.H. Sadée, wonende te 's-Gravenhage, Agent voor Nederland van de Compagnie Fermière de Vichy., 478; 1 omslag
  - Stukken betreffende het K.B. van 28 September 1932, nr. 9, houdende verlof tot het aannemen van de benoeming tot Ridder in de Orde van het Legioen van Eer van Frankrijk aan: H.P.H.D. Spronck, Ingenieur Chimiste, wonende te Breda., 479; 1 omslag
  - Stukken betreffende het K.B. van 12 oktober 1932, nr. 25, houdende verlof tot het aannemen van de benoeming tot., 480; 1 omslag
    Th.A.M. Ruys, wonende te Wassenaar
    P. Hoogvliet, wonende te Rotterdam, beide Directeur van de N.V. Expeditiebedrijf v/h H. Braakman en Co, te Rotterdam
  - Stukken betreffende het K.B. van 17 oktober 1932, nr. 33, houdende verlof tot het aannemen van de benoeming tot Grootofficier der Orde van St. Sava van Zuid-Slavië aan: Dr. H.M. Hirschfeld, Directeur-Generaal van Handel en Nijverheid, te 's-Gravenhage., 481; 1 omslag
  - Stukken betreffende het K.B. van 26 november 1932, nr. 69, houdende verlof tot het aannemen van de benoeming tot Officier in de Kroonorde van België aan: J. van der Koogh, Lid van de Centrale Commissie voor de Botercontrolestations, wonende te Rijswijk (Z-H)., 482; 1 omslag
  - Stukken betreffende het K.B. van 3 oktober 1933, nr. 26, houdende verlof tot het aannemen van de benoeming tot Ridder in de Orde van de H. Gregorius de Grote van de H. Stoel aan: A.A.M. Nelissen, Arts te Rotterdam., 483; 1 omslag
  - Stukken betreffende het K.B. van 1 februari 1934, nr. 41, houdende verlof tot het aannemen van de benoeming tot Ridder in de Orde van Leopold II van België aan: J.D.A. Sneep, wonende te Assen, Directeur van de N.V. "De Asser Bronwaterleiding"., 484; 1 omslag
  - Stukken betreffende het K.B. van 3 maart 1934, nr. 22, houdende verlof tot het aannemen van de benoeming tot Ridder in de Orde van Leopold II van België aan: W. van Ee, Chef-Inkoper van de N.V. Utrechtsche Machinefabriek o.d. Frans Smulders, te Utrecht., 485; 1 omslag
  - Stukken betreffende het K.B. van 12 mei 1934, nr. 46, houdende verlof tot het aannemen van de benoeming tot Ridder 1ste klasse der Orde van St. Olaf van Noorwegen aan: Dr. E.H. Hermans, Arts te Rotterdam., 486; 1 omslag
  - Stukken betreffende het K.B. van 11 augustus 1934, nr. 58, houdende verlof tot het aannemen van de benoeming tot Ridder in de Orde van het Legioen van Eer door de President der Franse Republiek aan: Dr. E.J. van den Berg, wonende te Amsterdam., 487; 1 omslag
  - Stukken betreffende het K.B. van 9 februari 1935, nr. 17, houdende verlof tot het aannemen van de benoeming tot Ridder in de Orde van het Legioen van Eer van Frankrijk aan: Dr. G.H. Moll van Charante, Arts te Rotterdam., 488; 1 omslag
  - Stukken betreffende het K.B. van 29 juli 1935, nr. 24, houdende verlof tot het aannemen van de benoeming tot Ridder in de Orde van het Legioen van Eer van Frankrijk aan: Dr. P.A. de Wilde, Arts te Amsterdam., 489; 1 omslag
  - Stukken betreffende het K.B. van 22 februari 1936, nr. 161, houdende verlof tot het aannemen van de benoeming tot Ridder in de Orde van de Witte Leeuw van Tsjecho-Slowakije aan: A. Noordzij, te Eindhoven., 490; 1 omslag
  - Stukken betreffende het K.B. van 23 maart 1936, nr. 10, houdende verlof tot het aannemen van de benoeming tot Ridder in de Orde van de Kroon van Italië aan: E. Polak, Arts te 's-Gravenhage., 491; 1 omslag
  - Stukken betreffende het K.B. van 22 mei 1936, nr. 50, houdende verlof tot het aannemen van de benoeming tot Ridder in de Orde van de Kroon van Italië aan: Dr. M.W.A. Widdershoven, Arts, Majoor-Commandant van het Roode Kruis, Afdeling Heerlen., 492; 1 omslag
  - Stukken betreffende het K.B. van 3 juli 1936, nr. 46, houdende verlof tot het aannemen van de benoeming tot Ridder in Orde van het Legioen van Eer van Frankrijk aan: Dr. V.M.E. Winters, Arts te Blijerheide-Kerkrade., 493; 1 omslag
  - Stukken betreffende het K.B. van 17 oktober 1936, nr. 23, houdende verlof tot het aannemen van de benoeming tot Ridder in de Orde van de H. Sylvester van de H. Stoel aan: P.F.A. Peters, Arts te Uden., 494; 1 omslag
  - Stukken betreffende het K.B. van 19 januari 1938, nr. 56, houdende verlof tot het aannemen van de benoeming tot Commandeur in de Orde van Verdienste van Oostenrijk aan: Ch. F.L. Nord, te 's-Gravenhage, tandarts, Secretaris-Generaal der "Federation Dentaire Internationale"., 495; 1 omslag
  - Stukken betreffende het K.B. van 2 februari 1938, nr. 33, houdende verlof tot het aannemen van het Kruis van Verdienste 2e klasse der Orde van de Duitse Adelaar aan: G.W.F. van Hoeven, Referendaris bij het Departement van Sociale Zaken te 's-Gravenhage., 496; 1 omslag
  - Stukken betreffende het K.B. van 14 februari 1938, nr. 52, houdende verlof tot het aannemen van het onderscheidingsteken van Commandeur in de Orde van St. Sava van Zuid-Slavië aan: Dr. P.A. de Wilde, Arts te Amsterdam., 497; 1 omslag
  - Stukken betreffende het K.B. van 30 maart 1938, nr. 16, houdende verlof tot het aannemen van het onderscheidingsteken van "Officier de l'Instruction Publique" van Frankrijk aan: Dr. J.J. Hofman, Apotheker te 's-Gravenhage., 498; 1 omslag